Import des librairies et des données

```{r}
library(tidyverse)
library(ggplot2)
library(tibble)

dg <- read.csv("diagnostics.csv",sep = ";")
pt <- read.csv("patients.csv",sep = ";")
```

Jointure

```{r}
full_df <- merge(x = dg, y = pt, by = "Patient_id", all.x = TRUE, all.y = TRUE)

```

Préparation des labels des epidermolyses

```{r}
codes <- list('257'="Epidermolyse bulleuse simple avec dystrophie musculaire", 
              '304'= "Epidermolyse bulleuse simple", 
              '305' = "Epidermolyse bulleuse jonctionnelle", 
              '79403' ="Epidermolyse bulleuse jonctionnelle avec atrésie pylorique", 
              '158684' = "Epidermolyse bulleuse simple avec atrésie du pylore", 
              '251393' ="Epidermolyse bulleuse jonctionnelle localisée")

filiation <- list('305'= c("305","79403","251393"),
                  '304'=c("304","257","158684"))
```

Description par le sexe

```{r}
sex_patients <- full_df %>% 
  select('Patient_id','Sexe') %>% 
  distinct()

ggplot(sex_patients, aes(x = Sexe, fill = Sexe)) +
  geom_bar() +
  scale_fill_manual(values = c("M" = "lightblue", "F" = "pink")) +
  scale_x_discrete(labels = c(
    "M" = "Hommes", 
    "F" = "Femmes")) +
  theme_minimal() +
  theme(legend.position="none")+
  labs(title = "Répartition des sexes des patients",
       x = "Sexe",
       y = "Nombre de patients")
```

Description par tranche d'age \>\< 18

```{r}

age_patients <- full_df %>% 
  select('Patient_id','Annee_nassance') %>% 
  distinct() %>% 
  mutate(age = 2024-Annee_nassance) %>% 
  mutate(majeur = if_else(age >= 18, TRUE, FALSE))


ggplot(age_patients, aes(x = majeur)) +
  geom_bar(fill = "skyblue") +
  scale_x_discrete(labels = c("< 18 ans", ">= 18 ans")) +  
  labs(title = "Répartition des patients mineurs et majeurs",
       x = "Statut",
       y = "Nombre de patients")

```

Description par ville de prise en charge

```{r}
ville_patient <- full_df %>% 
  select("Patient_id","Ville_prise_en_charge") %>% 
  distinct() %>% 
  group_by(Ville_prise_en_charge) %>%
  summarise(nombre_occurrences = n())

ggplot(ville_patient, aes(x = reorder(Ville_prise_en_charge, -nombre_occurrences), y = nombre_occurrences)) +
  geom_bar(stat = "identity", fill = "skyblue") +
  labs(title = "Nombre de cas dans chaque ville",
       x = "Ville",
       y = "Nombre de cas") +
  theme(axis.text.x = element_text(angle = 45, hjust = 1))  
```

Description par durée de suivi en jour

```{r}
patient_suivi <- full_df %>% 
  select(Patient_id, date_inclusion, date_derniere_activité) %>% 
  distinct() %>% 
  na.omit() %>%  
  mutate(date_inclusion = as.Date(date_inclusion, format = "%d/%m/%Y"),
         date_derniere_activité = as.Date(date_derniere_activité, format = "%d/%m/%Y")) %>%
  arrange(Patient_id, date_inclusion) %>%  
  distinct(Patient_id, .keep_all = TRUE) %>%  
  mutate(jours = as.numeric(date_derniere_activité - date_inclusion))


ggplot(patient_suivi, aes(x = "", y = jours)) +
  geom_boxplot(fill = "skyblue", color = "black") +
  labs(title = "Distribution du nombre de jours de suivi",
       x = "",
       y = "Nombre de jours de suivi")
```

distribution des cas par groupe d’EBHs

```{r}
codes_df <- as.data.frame(tibble::enframe(codes), stringsAsFactors = FALSE)


colnames(codes_df) <- c("diagnostic", "label_diag")



patient_diag <- full_df %>% 
  select(Patient_id, diagnostic) %>% 
  mutate(diagnostic = as.character(diagnostic)) %>% 
  na.omit() %>% 
  left_join(codes_df, by = "diagnostic") %>% 
  mutate(diag_parent = case_when(
    diagnostic %in% filiation[['305']] ~ '305',
    diagnostic %in% filiation[['304']] ~ '304',
    TRUE ~ NA_character_
  )) %>% 
  left_join(codes_df, by = c("diag_parent" = "diagnostic")) %>% 
  rename(son_label = label_diag.x, ancestor_label = label_diag.y)

patient_diag$ancestor_label<- as.character(trimws(patient_diag$ancestor_label))
patient_diag$son_label<- as.character(trimws(patient_diag$son_label))

ggplot(patient_diag, aes(x = ancestor_label)) +
  geom_bar(fill = "skyblue") +
  labs(title = "Répartition des Epidermolyses Bulleuses et Jonctionnelles",
       x = "EBJ vs EBS",
       y = "Nombre de patients")


ggplot(patient_diag, aes(x = son_label)) +
  geom_bar(fill = "lightgreen") +
  labs(title = "Répartitions des types d'Epidermolyses",
       x = "Epidermolyses",
       y = "Nombre de patients")+
  theme(axis.text.x = element_text(angle = 60, hjust = 1)) 
```
